【裁判字號】    90,訴,16
【裁判日期】    900612
【裁判案由】    違反懲治走私條例
【裁判全文】
福建金門地方法院刑事判決                              九十年度訴字第一六號
    公  訴  人  福建金門地方法院檢察署檢察官
    被      告  甲○○
右列被告因走私案件，經檢察官提起公訴（九十年度偵字第一三六號），本院判決如
左：
    主  文
甲○○共同私運管制物品進口逾公告數額，處有期徒刑壹年。緩刑參年。
    事  實
一、甲○○係天一貢糖店負責人，意圖向大陸地區人民購買花生仁炒熟加工後出售牟
    利，遂於民國九十年三月八日晚上六點至金門縣金寧鄉下埔下海邊，向前來下埔
    下海邊販賣物品之姓名年籍不詳，年紀均約三、四十歲之大陸地區成年男子二人
    ，訂購大陸地區生產之花生仁，三人基於共同犯意之聯絡，約定由該二名成年男
    子自大陸地區運送逾公告數額之花生仁一千二百五十公斤前來金門，每公斤新台
    幣（下同）十六元，甲○○將於同年月十二日晚上十時前來下埔下海岸岸際取貨
    。嗣於同年月十二日晚間，該二名大陸地區男子均未經內政部入出境管理局之許
    可，即駕駛名稱編號均不詳之大陸籍漁船，擅自進入金門縣海域，將甲○○所訂
    購逾公告數額之花生仁一千二百五十公斤私運至下埔下海邊，甲○○亦依約於當
    天晚間十時前去下埔下海邊取貨，並給付二萬元之貨款予該二名成年男子。甲○
    ○於取貨後，將逾公告數額之花生仁一千二百五十公斤，先行運送至慈湖路一段
    一一二號住處藏匿，隔日即運送至金門縣金寧鄉○○路○段三０六號工廠炒熟加
    工，再於同年月十七日交由不知情之司機李明瑄載運至料羅碼頭準備裝船運至台
    灣販售，嗣於當天下午一時四十分許，李明瑄載送上開花生仁至金門縣金湖鎮○
    ○路段為警查獲，並扣得上開花生仁一千二百五十公斤。
二、案經金門縣警察局移送福建金門地方法院檢察署檢察官偵查起訴。
    理  由
一、訊據被告甲○○，對於右揭事實均坦承不諱，並有記載扣案花生仁之查扣單、照
    片四張在卷可查，被告之自白與事實相符。本件事證已臻明確，被告犯行已可認
    定。
二、按自大陸地區私運物品進入台灣地區，以私運進口物品論，懲治走私條例第十二
    條定有明文。而所謂「台灣地區」，與台灣地區與大陸地區人民關係條例第二條
    第一款之定義相同，指台灣、澎湖、金門、馬祖及政府統治權所及之其他地區。
    又行政院於七十九年三月三十日修正公告，同年四月一日起實施之「懲治走私條
    例公告管制物品項目及其數額」，丁項明訂：自淪陷區私運物品進入本國自由地
    區，其所私運之物品以管制物品論，除屬甲項及乙項之物品不限數額外，其餘以
    私運一項或數項，其總額由海關比照緝獲時之完稅價格計算，超過新台幣十萬元
    或重量達一千公斤者，以管制進出口物品論。被告所運送及藏匿之管制物品花生
    仁，其重量達一千二百五十公斤，已逾一千公斤之公告數額。被告與二名大陸地
    區成年男子間，就私運進口部分，三人就如何私運、何時送達、價格、總重均事
    先約定，故三人間有犯意之聯絡及行為之分擔，應以共同正犯論。該二名大陸地
    區人民未經內政部警政署入出境管理局之同意，擅自駕駛漁船將扣案花生仁私運
    入境，係犯國家安全法第六條第一項之未經許可入境罪、懲治走私條例第二條第
    一項之私運管制物品進口逾公告數額罪。而共同正犯，應就全部之犯罪結果負其
    責任。綜上所述，核被告所為，係犯國家安全法第六條第一項之未經許入境罪，
    懲治走私條例第二條第一項之私運管制物品進口逾公告數額罪，與同條例第三條
    第一項之運送、藏匿私運進口逾公告數額管制物品罪。被告所犯之前述各罪，彼
    此有方法結果之牽連關係，依刑法第五十五條之規定，應從情節較重之共同私運
    管制物品進口逾公告數額罪處斷。
三、公訴人起訴之事實雖未敘及被告所犯之未經許可入境罪、共同私運管制物品進口
    逾公告數額之犯行，然此部分事實與公訴人起訴之犯罪事實既有牽連犯之裁判上
    一罪關係，應為起訴效力所及，本院自應一併審究。併予敘明。
四、本院審酌被告犯後頗有悔意，態度尚佳，犯罪所生之危害不大等一切情狀，爰量
    處如主文所示之刑。末查，被告前未曾受有期徒刑以上刑之宣告，有本院被告全
    國前案紀錄表在卷可稽，經此次起訴審判後，當能知所警惕，信無再犯之虞，本
    院認為前開對其所宣告之刑，以暫不執行為適當，爰宣告緩刑三年，以啟自新。
    至於扣案之花生仁一千二百五十公斤，雖為被告犯罪所得之物，然已銷燬，此有
    金門縣政府接受行政院農委會委託銷燬走私農漁產品清單在卷可稽，爰不另宣告
    沒收。
據上論斷，應依刑事訴訟法第二百九十九條第一項前段，懲治走私條例第二條第一項
、第三條第一項、第十一條，國家安全法第六條第一項，刑法第十一條、第二十八條
、第五十五條、第七十四條第一款，判決如主文。
本案經檢察官崔秉君到庭執行職務
中    華    民    國      九十        年      六        月      十二    日
                                  福建金門地方法院刑事庭
                                      法  官  陳建勛
右正本證明與原本無異。
如不服本判決，應於判決送達後十日內，向本院提出上訴狀。
                                      書記官  李成在
中    華    民    國      九十        年      六        月      十二    日
附錄本案論罪科刑法條全文：
懲治走私條例第二條第一項
私運管制物品進口、出口逾公告數額者，處七年以下有期徒刑，得併科新台幣三十萬
元以下罰金。
懲治走私條例第三條第一項
運送、銷售或藏匿前條第一項之走私物品者，處五年以下有期徒刑、拘役或科或併科
新台幣九萬元以下罰金。
國家安全法第六條第一項
違反第三條第一項規定，未經許可入出境者，處三年以下有期徒刑、拘役或科或併科
九萬元以下罰金。


司法院資訊處製作；財團法人民間司法改革基金會備份。
